臺灣高雄地方法院刑事判決　　　　　　　96年度訴字第3782號
公　訴　人　臺灣高雄地方法院檢察署檢察官
被　　　告　乙○○
上列被告因違反毒品危害防制條例案件，經檢察官提起公訴（96
年度毒偵字第7971號），嗣因被告就被訴事實為有罪之陳述，經
本院告知簡式審判程序意旨，並聽取公訴人及被告之意見後，本
院合議庭裁定由受命法官獨任依簡式審判程序審理，判決如下：
    主  文
乙○○施用第一級毒品，累犯，處有期徒刑拾月。扣案之第一級
毒品海洛因壹包（檢驗前淨重零點零伍公克、檢驗後淨重零點零
肆貳公克）沒收銷燬之。
    事  實
一、乙○○前於民國89年間因施用毒品案件，經本院以89年度毒
    聲字第2802號裁定送觀察、勒戒後，認無繼續施用毒品傾向
    ，於89年4 月28日執行完畢出所，由臺灣高雄地方法院檢察
    署檢察官於89年4 月26日以89年度戒毒偵緝字第73號為不起
    訴處分確定。嗣於前開觀察、勒戒執行完畢後5 年內，先基
    於施用第一級毒品海洛因之犯意，於91年7 月16日在高雄縣
    大寮鄉○○路13巷247 號住處施用第一級毒品海洛因，又基
    於施用第一級毒品海洛因之概括犯意，自93年12月中旬某日
    起至同年月21日，在上址施用第一級毒品海洛因多次，並先
    後經本院以94年度訴字第47號、94年度訴字第650 號判處有
    期徒刑7 月、10月確定，上開2 案件經接續執行後，於95年
    6 月15日假釋出監，於94年10月25日假釋未經撤銷視為執行
    完畢。詎仍不知戒絕毒癮，明知海洛因係毒品危害防制條例
    第2 條第2 項第1 款所明定之第一級毒品，不得持有及施用
    ，竟基於施用第一級毒品海洛因之犯意，於96年8 月23日19
    時許，在高雄縣大寮鄉○○村○○路36號，以將第一級毒品
    海洛因摻在香菸內吸食其煙霧之方式，施用第一級毒品海洛
    因1 次，嗣於96年8 月25日10時15分許，因形跡可疑，為警
    在高雄縣大寮鄉○○村○○○路105 巷41號旁盤查查獲，並
    扣得乙○○所有供施用之第一級毒品海洛因1 包（檢驗前淨
    重0.05公克、檢驗後淨重0.042 公克），且經其同意採集尿
    液送驗，檢驗結果呈海洛因代謝物嗎啡陽性反應，始悉上情
    。
二、案經高雄市政府警察局小港分局報請臺灣高雄地方法院檢察
    署檢察官偵查起訴。
    理  由
一、按本件被告乙○○所犯係死刑、無期徒刑、最輕本刑為3 年
    以上有期徒刑以外之罪，其於準備程序就前揭被訴事實為有
    罪之陳述，經受命法官告知簡式審判程序之旨，並聽取其與
    公訴人之意見後，本院認無不得或不宜改依簡式審判程序進
    行之處，爰依刑事訴訟法第273 條之1 第1 項、第284 條之
    1 ，裁定本件由受命法官獨任進行簡式審判程序，合先敘明
    。
二、上開犯罪事實，迭經被告乙○○於警詢、偵查及本院審理時
    坦承不諱，且被告為警查獲後，於96年8 月25日11時30分許
    所採集之尿液，經送驗結果，呈嗎啡陽性反應，此有高雄市
    立凱旋醫院96年9 月3 日報告編號A00000000 號濫用藥物尿
    液檢驗報告、高雄市政府警察局小港分局毒品案嫌疑人尿液
    代碼與姓名對照表各1 份附卷可稽。扣案之疑似海洛因粉末
    1 包，經送請上開醫院鑑定結果，確為第一級毒品海洛因（
    檢驗前淨重0.05公克、檢驗後淨重0.042 公克），此有上開
    醫院96年9 月11日高市凱醫驗字第4965號濫用藥物成品檢驗
    鑑定書1 紙在卷可憑。是被告上揭出於任意性之自白與事實
    相符，應堪採為被告有罪之證據，則被告施用第一級毒品海
    洛因1 次之犯行，堪以認定。
三、被告乙○○因施用毒品案件，經本院以89年度毒聲字第2802
    號裁定送觀察、勒戒後，認無繼續施用毒品傾向，於89年4
    月28日執行完畢出所，由臺灣高雄地方法院檢察署檢察官於
    89 年4月26日以89年度戒毒偵緝字第73號為不起訴處分確定
    。嗣於前開觀察、勒戒執行完畢後5 年內，復基於施用第一
    級毒品海洛因之犯意，於91年7 月16日在高雄縣大寮鄉○○
    路13巷247 號住處施用第一級毒品海洛因，另基於施用第一
    級毒品海洛因之概括犯意，自93年12月中旬某日起至同年月
    21日，在上址施用第一級毒品海洛因多次，並先後經本院以
    94年度訴字第47號、94年度訴字第650 號判處有期徒刑7 月
    、10月確定，此有本院院內索引卡紀錄表報表、臺灣高等法
    院被告前案紀錄表各1 紙在卷足參，是被告於觀察、勒戒執
    行完畢後5 年內已經再犯，而被依法追訴處罰，本件被訴犯
    罪事實雖為初犯觀察、勒戒執行完畢釋放5 年後，然與毒品
    危害防制條例第20條第3 項規定之「5 年後再犯」之情形有
    別，且因已於「5 年內再犯」，顯見其再犯率甚高，原實施
    觀察、勒戒，已無法收其實效，而無5 年戒斷期之存在，自
    無再經觀察、勒戒及強制戒治之必要，應得逕行追訴處罰。
    亦即5 年期間之計算，係指相鄰之前後2 次施用毒品時間之
    間隔而言（最高法院95年度台非字第65號判決意旨參照）。
四、核被告乙○○所為，係犯毒品危害防制條例第10條第1 項之
    施用第一級毒品罪。被告施用毒品前之持有毒品行為，本應
    以持有毒品罪論，惟持有後進而施用，其持有之低度行為應
    被施用之高度行為所吸收，故不再另論其持有毒品罪。被告
    前於94年間因毒品案件，經本院分別以94年度訴字第47號、
    94年度訴字第650 號各判處有期徒刑7 月、10月確定，上開
    2 案件經接續執行後，於95年6 月15日假釋出監，於95年10
    月1 日假釋未經撤銷視為執行完畢之事實，有臺灣高等法院
    被告前案紀錄表1 份在卷可參，其受有期徒刑之執行完畢後
    ，5 年以內故意再犯本件有期徒刑以上之罪，為累犯，應依
    刑法第47條第1 項之規定，加重其刑。爰審酌被告經觀察、
    勒戒及經刑事處罰後，仍不知戒惕，再次施用，無視於毒品
    對於自身健康之戕害及國家對於杜絕毒品犯罪之禁令，再次
    施用毒品，惡性非輕，然念及坦承犯行及所犯為自戕行為等
    一切情狀，量處如主文所示之刑。扣案之第一級毒品海洛因
    1 包（檢驗前淨重0.05公克、檢驗後淨重0.042 公克），屬
    查獲之第一級毒品，爰依毒品危害防制條例第18條第1 項前
    段規定，不問屬於犯人與否，宣告沒收銷燬之；而毒品包裝
    於毒品鑑驗後仍包覆毒品，包裝袋上有微量毒品殘留，客觀
    上已與毒品無法析離，亦應依前揭規定併予沒收銷燬之。至
    於鑑驗耗損之第一級毒品海洛因，既已滅失，爰不再行諭知
    沒收銷燬。
據上論斷，應依刑事訴訟法第273 條之1 第1 項、第284 條之1
、第299 條第1 項前段，毒品危害防制條例第10條第1 項、第18
條第1 項前段，刑法第11條前段、第47條第1 項，判決如主文。
本案經檢察官甲○○到庭執行職務。
中　　華　　民　　國　　96　　年　　10　　月　　31　　日
                  鳳山刑事第一庭      法　官  林芳華
以上正本證明與原本無異。
如不服本判決應於收受本判決後10日內向本院提出上訴書狀，並
應敘述具體理由，如未敘述上訴理由者，應於上訴期間屆滿後20
日內補提理由書狀於本院（均須按他造當事人之人數附繕本）「
切勿逕送上級法院」。
中　　華　　民　　國　　96　　年　　10　　月　　31　　日
　　　　　　　　　　　　　　　　　    書記官  黃靖媛
附錄本案論罪科刑法條
毒品危害防制條例第10條第1 項
施用第一級毒品者，處 6 月以上 5 年以下有期徒刑。
